臺灣橋頭地方法院刑事判決　
111年度審交訴字第132號
公  訴  人  臺灣橋頭地方檢察署檢察官
被      告  陳金倉


上列被告因過失致死案件，經檢察官提起公訴（111年度偵字第3
910、4456號），嗣因被告於準備程序中就被訴事實為有罪之陳
述，經告知簡式審判程序之旨，並聽取被告與公訴人之意見後，
合議庭裁定由受命法官進行簡式審判程序，判決如下：
    主  文
陳金倉犯過失致人於死罪，處有期徒刑陸月，如易科罰金，以新
臺幣壹仟元折算壹日。緩刑貳年。
    事  實
一、陳金倉考領有普通大客車駕駛執照，於民國111年2月11日11
    時許，駕駛車號000-0000號自用小客貨車，沿高雄市美濃區
    廣福街由南向北方向行駛，行經廣福街與廣福街81巷之交叉
    路口前時，本應注意汽車在未劃設慢車道之雙向二車道行駛
    時，在劃有分向限制線（即雙黃實線）之路段，不得駛入來
    車之車道內，且行經無號誌之交岔路口，應減速慢行，作隨
    時停車之準備，而依當時天候晴，日間自然光線，視距良好
    ，路面乾燥、無缺陷亦無障礙物，並無不能注意之情形，竟
    疏未注意及此，因不耐前方車輛車速過慢，即貿然以時速50
    公里之速度，向左跨越分向限制線駛入來車車道，欲超越前
    車及穿越上開交岔路口，適有傅傳學未戴安全帽騎乘車牌號
    碼000-000號普通重型機車，沿廣福街81巷由西往東方向行
    駛至上開交岔路口，甫右轉進入廣福街，即遭逆向行駛之陳
    金倉撞擊，傅傳學人車倒地，受有顱骨骨折、顱內出血、右
    小腿開放性骨折等傷害，經送醫急救後，仍於同日12時7分
    許，因創傷性休克死亡。
二、案經傅傳學之子傅新偉訴由高雄巿政府警察局旗山分局報告
    臺灣橋頭地方檢察署檢察官偵查起訴。
    理  由
一、本件被告陳金倉所犯非為死刑、無期徒刑、最輕本刑為3年
    以上有期徒刑之罪或高等法院管轄之第一審案件，而於準備
    程序進行中，被告就被訴事實為有罪之陳述，經法官告知簡
    式審判程序之旨，並聽取被告及公訴人之意見後，合議庭裁
    定由受命法官獨任進行簡式審判程序，是本案之證據調查，
    依刑事訴訟法第273條之2規定，不受同法第159條第1項、第
    161條之2、第161條之3、第163條之1及第164條至第170條規
    定之限制，合先敘明。
二、認定犯罪事實所憑之證據及理由：
　㈠上揭事實，業據被告於警詢、偵查、本院準備程序及審理中
    均坦承不諱，並有相驗屍體證明書、道路交通事故現場圖、
    道路交通事故調查報告表㈠、㈡-1、現場照片、監視器影像光
    碟及擷取照片等件附卷可稽，足認被告上開任意性自白與事
    實相符，堪信為真實。
　㈡按行車速度，依速限標誌或標線之規定，無速限標誌或標線
    者，行車時速不得超過50公里；行經無號誌之交岔路口，應
    減速慢行，作隨時停車之準備；汽車在未劃設慢車道之雙向
    二車道行駛時，在劃有分向限制線之路段，不得駛入來車之
    車道內，道路交通安全規則第93條第1項第1款、第2款及第9
    7條第1項第2款分別定有明文。查被告考領有合格普通大客
    車駕駛執照，此有交通事故調查報告表㈡-1在卷可查，其對
    於前揭規定自應知悉甚詳，且於駕車上路之際更應恪遵前揭
    規範。又依案發之際天候晴、日間自然光線、路面乾燥無缺
    陷、無障礙物、視距良好一情，亦有道路交通事故調查報告
    表㈠為憑，客觀上並無不能注意之情事，被告竟貿然以時速5
    0公里之車速，跨越分向限制線駛入來車車道，欲超越前車
    並進入無號誌交岔路口，致與甫右轉之被害人發生擦撞，則
    被告對本事故之發生自有違反上開注意義務之疏失甚明。而
    被害人傅傳學確因本件車禍事故而死亡之事實，有前揭相驗
    屍體證明書附卷可憑，可見被害人之死亡結果與被告上開違
    反注意義務之過失行為二者間，顯具有相當因果關係之情，
    業堪認定。
　㈢次按機車之駕駛人及附載座人均應戴安全帽，道路交通安全
    規則第88條第1項第5款亦有明文，其立法目的本在保護駕駛
    人及附載座人之頭部，本件被害人傅傳學於事發當時確實未
    戴安全帽，業據被告供述在卷，並有前揭交通事故調查報告
    表㈡-1在卷可按，是被害人傅傳學騎乘機車未戴安全帽與其
    所受顱骨骨折、顱内出血，顯有相當因果關係，影響被害人
    傅傳學之頭部傷勢嚴重程度，故被害人傅傳學對於死亡損害
    之擴大亦與有過失。而被害人未戴安全帽係對於本件因車禍
    所造成之損害擴大與有過失，此即在民事侵權行為損害賠償
    訴訟中，被告得否行使過失相抵之抗辯，惟此部分要仍無解
    於被告前揭過失責任，然仍應作為被告量刑之參考。
　㈣綜上所述，本案事證明確，被告上開犯行，洵堪認定，應依
    法論科。
三、論罪科刑：
  ㈠核被告所為，係犯刑法第276條之過失致人於死罪。其於事故
    發生後，在未有偵查犯罪職權之公務員發覺前，於員警前往
    現場處理時在場，當場承認為肇事人乙節，有道路交通事故
    肇事人自首情形紀錄表附卷可查，是其對於未發覺之犯罪自
    首而接受裁判，爰依刑法第62條前段規定減輕其刑。
　㈡爰審酌被告一時疏失肇事釀成本件車禍事故，致被害人枉送
    寶貴生命，並造成被害人家屬蒙受痛失至愛親人難以抹滅之
    創傷及無法彌補之傷痛，犯罪所生損害非輕，行為應予非難
    ；惟考量被告始終坦承犯行，且與被害人家屬成立調解，允
    諾賠償總額新臺幣（下同）600萬元之損害賠償（含強制汽
    車責任保險及第三人責任保險），並已給付完畢，此有本院
    111年度橋司附民移調字第637號調解筆錄、高雄銀行入戶電
    匯匯款回條及泰安產物保險股份有限公司理賠明細在卷可稽
    ，堪認被告有積極填補被害人家屬之損害，犯後態度良好；
    兼衡被告及被害人雙方之過失情節，暨被告國中畢業之智識
    程度、於高雄市政府工程局養護工程處擔任技工，月薪3萬
    餘元，無須扶養他人之經濟狀況等一切情狀，爰量處如主文
    所示之刑，並諭知易科罰金之折算標準。
　㈢末查，被告前未曾因故意犯罪受有期徒刑以上刑之宣告，有
    臺灣高等法院被告前案紀錄表存卷可查，其因一時失慮，致
    蹈刑章，犯後坦承犯行，業與被害人家屬成立調解並給付完
    畢，被害人家屬亦表示同意本院給予被告緩刑之宣告等情，
    有前引調解筆錄在卷可查，顯見被告犯後已有積極面對、反
    省負責之態度，堪信被告歷此次偵、審程序及罪刑之宣告，
    應能知所警惕，信無再犯之虞，本院因認被告所受宣告刑以
    暫不執行為適當，爰依刑法第74條第1項第1款之規定，諭知
    緩刑2年，以啟自新。
據上論斷，應依刑事訴訟法第273條之1第1項、第299條第1項前
段，判決如主文。
本案經檢察官黃世勳提起公訴，檢察官李門騫到庭執行職務。
中　　華　　民　　國　　111 　年　　8 　　月　　29　　日
                  刑事第四庭    法　官  簡祥紋
以上正本證明與原本無異。
如不服本判決應於收受判決後20日內向本院提出上訴書狀，並應
敘述具體理由。其未敘述上訴理由者，應於上訴期間屆滿後20 
日內向本院補提理由書 (均須按他造當事人之人數附繕本)「切
勿逕送上級法院」。
中　　華　　民　　國　　111 　年　　8 　　月　　29　　日
                                書記官  鄭珓銘
附錄本案論罪科刑法條：
中華民國刑法第276條
因過失致人於死者，處5年以下有期徒刑、拘役或50萬元以下罰
金。